臺灣臺北地方法院刑事判決
111年度智易字第18號
公  訴  人  臺灣臺北地方檢察署檢察官
被      告  吳健榮


            李一軒


上列被告等因違反商標法案件，經檢察官提起公訴（110年度偵
字第8616號），本院判決如下：
    主  文
吳健榮犯商標法第九十七條之透過網路方式非法販賣侵害商標權
之商品罪，處有期徒刑貳月，如易科罰金，以新臺幣壹仟元折算
壹日。緩刑貳年，並應履行如附表所示之負擔。
扣案仿冒「ADIDAS」商標之外套及長褲各壹件均沒收。
李一軒無罪。
    事  實
一、吳健榮為社群軟體Instagram（下稱IG）帳號「chatucha_」
    及蝦皮購物網帳號「chatucha_」、「ZZ00000000000」之使
    用者，明知註冊審定號00000000號所示「adidas」商標圖樣
    ，係德商阿迪達斯公司向經濟部智慧財產局申請註冊取得商
    標專用權，指定使用於運動服裝、T恤及衣服等商品，現仍
    在專用期間內，且在全球國際知名品牌市場行銷甚廣，為消
    費大眾所共知之著名商標，未經商標權人之同意或授權，不
    得於同一或類似商品使用相同或類似之註冊商標，亦不得販
    賣上開商標之商品，仍基於非法販賣侵害商標權商品之犯意
    ，於民國107年10月25日，吳健榮在不詳地點，連接網際網
    路以IG帳號「chatucha_」開設賣場販售仿冒「adidas」商
    標圖樣之外套，嗣林奇鋒與吳健榮聯繫後，遂要求林奇鋒直
    接在蝦皮購物網帳號「chatucha_」之專屬賣場下單，以新
    臺幣（下同）2,640元（含運費60元）及貨到付款方式，下
    單購買L號、黑色之外套1件，並於同年11月4日完成取貨付
    款，惟林奇鋒收到上開仿冒外套後，察覺品質甚差，遂要求
    更換其他款式外套，嗣林奇鋒於同年月17日收到換貨商品後
    ，驚覺品質更差，始知受騙，遂報警處理。嗣經警基於蒐證
    、查緝之目的，而於109年2月間向吳健榮使用之IG帳號「ch
    atucha_」賣家聯繫購買，吳健榮遂要求警方直接在蝦皮購
    物網帳號「ZZ00000000000」之專屬賣場下單，警方遂於同
    年月15日，以1,260元（含運費60元）購買仿冒「adidas」
    商標圖樣之L號、三線褲款式之長褲1條。嗣員警將查扣林奇
    鋒所購得外套及所購得之長褲，送交德商阿迪達斯公司所委
    託之貞觀法律事務所鑑定，獲悉前揭商品均係仿冒品無訛，
    始查悉上情。
二、案經林奇鋒、德商阿迪達斯公司告訴及內政部警政署保安警
    察第二總隊報告臺灣臺北地方檢察署檢察官偵查起訴。
    理  由
甲、有罪部分
壹、程序部分
一、按被告以外之人於審判外之陳述，雖不符刑事訴訟法第159
    條之1至第159條之4規定，而經當事人於審判程序同意作為
    證據，法院審酌該言詞陳述或書面陳述作成時之情況，認為
    適當者，亦得為證據；當事人、代理人或辯護人於法院調查
    證據時，知有該法第159條第1項不得為證據之情形，而未於
    言詞辯論終結前聲明異議者，視為有前項之同意，同法第15
    9條之5定有明文。當事人對於本判決所引用下述被告吳健榮
    以外之人於審判外之陳述，均同意有證據能力，本院審酌該
    等證據作成時之情況，並無不宜作為證據或證明力明顯過低
    之情事，以之作為證據應屬適當，依刑事訴訟法第159條之5
    第1項規定，均得作為證據。
二、本判決所引用之非供述證據，查無違反法定程序取得之情形
    ，依刑事訴訟法第158條之4規定反面解釋，均具證據能力。
貳、實體部分
一、上揭犯罪事實，業據被告吳健榮於偵訊、本院準備程序及審
    理程序均坦承不諱（見偵卷第309頁；本院卷第87頁、第287
    頁），核與證人即告訴人林奇峰於警詢及偵訊時所述相符（
    見偵卷第119至123頁、第125至133頁、第315至316頁），且
    有貞觀法律事務所出具之鑑定報告書、委任狀2份；經濟部
    智慧財產局商標單筆詳細報表、告訴人林奇鋒所提供其與IG
    帳號「chatucha_」間之對話紀錄及換貨商品之翻拍照片、
    警方與IG帳號「chatucha_」、蝦皮網站帳號「ZZ000000000
    00」間對話紀錄及蝦皮購物網訂單流程紀錄之翻拍資料、門
    號0000000000號、0000000000號通聯調閱查詢單、內政部警
    政署智慧分析決策支援系統查詢資料；中華電信資料查詢、
    蝦皮購物網帳號「chatucha_」、「ZZ00000000000」之申登
    人資料（含姓名、國民身分證統一編號、住址、出生年月日
    、銀行帳戶及電子郵件等）及相關綁定銀行帳戶提領紀錄、
    統一超商函覆員警之電子郵件及檢附資料、監視器翻拍照片
    等、內政部警政署保安警察第二總隊110年4月16日保二刑一
    字第1100003315號函及檢附商品採證紀錄、蝦皮購物網回函
    資料可資佐證（見偵卷第135至141頁、第143至159頁、第16
    1至176頁、第177至183頁、第185至189、第191至217頁、第
    259至271頁、第279至283頁、第291至297頁）。顯見被告吳
    健榮任意性之自白符合事實，其犯行可以認定。
二、論罪科刑
  ㈠核被告吳健榮所為，係犯商標法第97條之非法販賣侵害商標
    權之商品罪。被告意圖販賣而持有、公開陳列侵害商標權商
    品之低度行為，為其販賣之高度行為所吸收，不另論罪。又
    被告吳健榮自107年10月25日起至109年9月16日為警循線查
    獲時止，於網路上，多次販賣仿冒商標商品之行為，顯係出
    於單一犯意，在客觀上為延續實行之行為，依一般社會健全
    觀念，難以強行分開，應將之視為一個行為之接續施行，合
    為包括之一行為予以評價為宜，而論以接續犯。
  ㈡爰審酌被告吳健榮非法販賣仿冒商標商品，欠缺保護智慧財
    產權之觀念，所為影響商標權人之商譽及收益，並減損我國
    保護智慧財產權之國際形象，行為要有不該，惟念其犯後坦
    承犯行之態度，且已與告訴人德商阿迪達斯公司達成和解，
    雖未與告訴人林奇鋒，然係因雙方就和解金額有歧異而無法
    達成，而非被告吳健榮無意願和解，是此尤顯善弭己咎之誠
    ，堪認良有悔意，復參酌本件查獲之仿冒商標商品數量及市
    值，暨被告吳健榮智識程度、犯罪動機、目的、手段、生活
    狀況及與告訴人德商阿迪達斯公司和解成立並賠償其所受之
    損害等一切情狀，量處如主文所示之刑，並諭知易科罰金之
    折算標準，以資懲儆。
  ㈢再查，被告未曾因故意犯罪受有期徒刑以上刑之宣告，此有
    被告臺灣高等法院被告前案紀錄表一份在卷可按，因一時疏
    慮致罹刑章，事後坦認犯行並深示知錯規過之殷意，更已與
    告訴人德商阿迪達斯公司達成和解，已如前述，尚知所悔悟
    ，經此教訓，應已知警惕，而無再犯之虞，認被告所宣告之
    刑以暫不執行為適當，爰參酌其犯罪情節及被害人損害情狀
    ，依刑法第74條第1項第1款之規定，予以宣告緩刑2年，以
    啟自新。斟酌被告與告訴人德商阿迪達斯公司達成之和解條
    件，為使告訴人德商阿迪達斯公司獲得更充分之保障，爰依
    刑法第74條第2項第3款之規定，命被告履行如附表所示之內
    容，由執行檢察官監督被告履行該和解條件；倘被告吳健榮
    未遵循本院所諭知前述緩刑期間之負擔，情節重大者，檢察
    官得依刑法第75條之1第1項第4款之規定，聲請法院撤銷其
    緩刑之宣告，併此敘明。
三、沒收部分：
  ㈠扣案仿冒「adidas」商標之外套及長褲各1件，均確為未經商
    標權人德商阿迪達斯公司授權使用之仿冒商品，有鑑定報告
    書、商標註冊資料及經濟部智慧財產局商標資料檢索服務查
    詢結果、扣案物照片等附卷可參，為被告吳健榮違反商標法
    侵害商標權之物品，應依商標法第98條之規定，不問屬犯人
    與否，宣告沒收之。
  ㈡按犯罪所得，屬於犯罪行為人者，沒收之；於全部或一部不
    能沒收或不宜執行沒收時，追徵其價額；宣告前2條之沒收
    或追徵，有過苛之虞者，得不宣告或酌減之，刑法第38條之
    1第1項前段、第3項、第38條之2第2項分別定有明文。查被
    告因販賣仿冒商標商品之犯罪所得為新臺幣（下同）3,780
    元（不含2筆運費120元），是就此部分應屬被告吳健榮就本
    案之犯罪所得，本應依前開規定宣告沒收，惟因被告吳健榮
    已與告訴人德商阿迪達斯公司達成和解，且賠償之金額已遠
    逾其犯罪所得，倘再就上開犯罪所得宣告沒收，實屬過苛，
    而不予宣告沒收，附此敘明。
乙、無罪部分　
一、公訴意旨略以：被告李一軒與其朋友即被告吳健榮為蝦皮購
    物網帳號「ZZ00000000000」之共同使用者，渠等均明知註
    冊審定號00000000號所示「adidas」商標圖樣，係德商阿迪
    達斯公司向經濟部智慧財產局申請註冊取得商標專用權，指
    定使用於運動服裝、T恤及衣服等商品，現仍在專用期間內
    ，且在全球國際知名品牌市場行銷甚廣，為消費大眾所共知
    之著名商標，未經商標註冊人授權或同意，不得於同一或類
    似之商品，使用相同或近似之註冊商標，或明知為上開商品
    而為販賣或意圖販賣而持有、陳列，竟共同基於違反商標法
    之犯意聯絡，未經上開商標權人之授權或同意而向告訴人林
    奇鋒販售仿冒商標之黑色外套，嗣林奇鋒向警方檢舉上開帳
    戶販售仿冒商品後，員警基於蒐證、查緝之目的，而於109
    年2月間向吳健榮使用之IG帳號「chatucha_」賣家聯繫購買
    ，該賣家另以私訊方式傳送蝦皮購物網，由吳健榮、李一軒
    共同使用帳號「ZZ00000000000」所開設專屬賣場之網址連
    結供警方下單，警方遂於同年月15日，以1,260元（含運費6
    0元）購買仿冒「adidas」商標圖樣之L號、三線褲款式之長
    褲1條，並於109年2月17日由蝦皮購物網將上開款項撥至李
    一軒所有之郵局00000000000號帳號。嗣員警將查扣林奇鋒
    所購得外套及所購得之長褲，送交德商阿迪達斯公司所委託
    之貞觀法律事務所鑑定，獲悉前揭商品均係仿冒品無訛，始
    查悉上情，因認被告涉犯商標法第97條之販賣仿冒商標商品
    罪嫌等語。
二、按犯罪事實應依證據認定之，無證據不得認定犯罪事實；不
    能證明被告犯罪者，應諭知無罪之判決，刑事訴訟法第154
    條第2項、第301條第1項分別定有明文。而所謂認定犯罪事
    實之證據，係指足以認定被告確有犯罪行為之積極證據而言
    ，該項證據自須適合於被告犯罪事實之認定，始得採為斷罪
    資料。且刑事訴訟上證明之資料，無論其為直接或間接證據
    ，均須達於通常一般之人均不致有所懷疑，而得確信其為真
    實之程度，始得據為有罪之認定，若其關於被告是否犯罪之
    證明未能達此程度，而有合理懷疑之存在，致使無從形成有
    罪之確信，根據「罪證有疑、利於被告」之證據法則，即不
    得遽為不利被告之認定，最高法院53年台上字第656號、29
    年上字第3105號、76年台上字第4986號判例意旨參照。次按
    刑事訴訟法第161條已於91年2月8日修正公布，其第1項規定
    ：檢察官就被告犯罪事實，應負舉證責任，並指出證明之方
    法。因此，檢察官對於起訴之犯罪事實，應負提出證據及說
    服之實質舉證責任。倘其所提出之證據，不足為被告有罪之
    積極證明，或其指出證明之方法，無從說服法院以形成被告
    有罪之心證，基於無罪推定之原則，自應為被告無罪判決之
    諭知，最高法院92年台上字第128號判例意旨參照。
三、公訴人認被告李一軒涉嫌違反商標法第97條之罪嫌，無非係
    以被告吳健榮於偵查中之供述、被告李一軒於警詢時及偵查
    中之供述、告訴人林奇鋒於警詢時和偵查中之證述、告訴人
    阿迪達斯公司之刑事告訴狀、貞觀法律事務所出具之鑑定報
    告書2份、經濟部智慧財產局商標單筆詳細報表、證人沈沅
    靚於警詢時及偵查中之證述、告訴人林奇鋒所提供其與IG帳
    號「chatucha_」間之對話紀錄及換貨商品之翻拍照片、警
    方與IG帳號「chatucha_」、蝦皮網站帳號「ZZ00000000000
    」間對話紀錄及蝦皮購物網訂單流程紀錄之翻拍資料、門號
    0000000000號、0000000000號通聯調閱查詢單、內政部警政
    署智慧分析決策支援系統查詢資料、中華電信資料查詢、蝦
    皮購物網帳號「chatucha_」、「ZZ00000000000」之申登人
    資料及相關綁定銀行帳戶提領紀錄、統一超商函覆員警之電
    子郵件及檢附資料、監視器翻拍照片、內政部警政署保安警
    察第二總隊110年4月16日保二刑一字第1100003315號函及檢
    附商品採證紀錄、蝦皮購物網回函資料等件為其主要論據。
四、訊據被告李一軒堅詞否認有何販賣仿冒商標商品罪，辯稱：
    我和被告吳健榮是朋友關係，因為被告吳健榮說要跟我借我
    的蝦皮購物網帳號使用，並說要賣服飾類的東西，也有說會
    給我一些報酬，不過最後沒有給我，後來我確實有提供我所
    申請的蝦皮購物網「ZZ00000000000」帳號給被告吳健榮，
    因為蝦皮購物網要綁定銀行帳戶，所以我也把銀行帳戶及提
    款卡給被告吳健榮使用，因為申請蝦皮購物網帳號本來就要
    綁定手機門號，所以我在申請時就綁定我當時使用的手機門
    號，但我真的沒有參與被告吳健榮網拍的事業，我也不知道
    他的網拍會賣仿冒品等語。經查：
　㈠蝦皮購物網站「ZZ00000000000」之帳號，係被告李一軒於10
    8年5月11日間，以被告李一軒之母陳素默所申用之00000000
    00號手機門號申請，並與沈沅靚共同使用，嗣被告李一軒約
    於108、109年間，由被告李一軒單獨使用上開帳號；被告李
    一軒於109年2月前將上開蝦皮購物網站帳號及密碼及所綁定
    之中華郵政提款卡，提供與被告吳健榮使用；警方於109年2
    月15日，以1,260元之價格購買並取得仿冒「adidas」商標
    圖樣之L號三線褲款式之長褲1條後，於同年月17日蝦皮購物
    網站將價金1,260元撥付至被告李一軒之蝦皮錢包帳戶內，
    此與證人沈沅靚所述相符，並有蝦皮網站帳號「ZZ00000000
    000」間對話紀錄及蝦皮購物網訂單流程紀錄之翻拍資料、
    中華電信資料查詢、蝦皮購物網帳號「ZZ00000000000」之
    申登人資料及相關綁定銀行帳戶提領紀錄、統一超商函覆員
    警之電子郵件及檢附資料、監視器翻拍照片、內政部警政署
    保安警察第二總隊110年4月16日保二刑一字第1100003315號
    函及檢附商品採證紀錄、蝦皮購物網回函資料在卷可參（見
    偵卷第55至65頁、第177至179頁、第191至217頁、第259至2
    71頁、第308頁），且為被告李一軒所不爭執（見本院卷第1
    01至102頁），是此部分之事實，固堪認定。
　㈡公訴意旨固認被告李一軒涉有販賣仿冒商標商品之犯行。惟
    按警察行使職權，不得以引誘、教唆人民犯罪或其他違法之
    手段為之，警察職權行使法第3條第3項定有明文。如行為人
    已有犯罪行為之事前傾向，亦即其原有犯罪之意圖及想法，
    教唆者僅係利用其機會始加以逮捕而已，行為人之犯罪決意
    並非其所誘發，此即一般警察機關所指「誘捕偵查」或「釣
    魚辦案」，因僅係利用其機會，並非違法誘發他人犯罪，始
    予逮捕。故關於販賣之罪，倘員警基於誘捕偵查佯裝買主而
    查獲，因員警或受員警所託之人，主觀上並無買受真意，事
    實上並無買賣意思合致，然被告原有販賣之故意，且已著手
    於販賣行為，仍應視各該法律有無處罰之規定而論以未遂。
    又購買者為協助警察辦案佯稱購買，而將販賣者誘出以求人
    贓俱獲，因其無實際買受之真意，則該次行為，自不能論以
    販賣既遂。經查，本案員警係出於蒐證之目的購入上揭商標
    之仿冒長褲1件，是其佯稱購買之目的僅在蒐集不法事證，
    並無實際買受之真意，揆諸前揭說明，此次行為於客觀上不
    符合販賣之要件，不能論以販賣既遂，又因商標法第97條並
    未處罰販賣未遂犯行，是公訴意旨指訴之事實，客觀上至多
    僅得認定有意圖販賣而於網路上陳列仿冒商標商品之行為，
    而無成立販賣仿冒商標商品罪名之可能，先予敘明。
　㈢按商標法第97條規定係以行為人「明知」為侵害他人商標權
    之商品而仍販賣、意圖販賣而持有、陳列、輸出或輸入為其
    構成要件。準此，行為人除須客觀上有販賣、意圖販賣而持
    有、陳列、輸出或輸入仿冒商標商品之行為外，就其所販賣
    、意圖販賣而持有、陳列、輸出或輸入者係屬侵害他人商標
    之商品，在主觀上更須「明知」（直接故意），始能構成犯
    罪。又所謂「明知」，乃指行為人對於構成犯罪之事實，明
    知並有意使其發生者而言，設若行為人對構成犯罪之事實，
    在主觀之心態上，僅係有所預見，而消極的放任或容任犯罪
    事實之發生者（即間接故意）或僅有過失，則其仍非本罪所
    欲規範處罰之對象（最高法院91年度台上字第2680號判決參
    照）。是本案應究明之爭點厥為：⒈被告李一軒是否與被告
    吳健榮共同經營、進貨，而參與被告吳健榮與告訴人林奇鋒
    、警方之交易行為？⒉被告李一軒主觀上是否知悉被告吳健
    榮使用其所申請之帳號於蝦皮購物網上陳列該仿冒商品販賣
    仿冒商標商品之犯行？本院判斷如下：
　⒈被告李一軒未與被告吳健榮共同經營、進貨，而參與被告吳
    健榮與警方之買賣交易。
　⑴經查，證人即被告吳健榮於偵訊及本院審理時證稱：蝦皮購
    物網帳號「chatucha_」及「ZZ00000000000」都是我在使用
    的，因為我自己的帳戶遭強制執行，所以帳戶裡不能有錢，
    我因為這個原因而向被告李一軒借蝦皮帳號來使用，而蝦皮
    帳號本身就會綁定銀行帳戶及手機號碼，被告李一軒也有給
    我銀行提款卡讓我去領錢，被告李一軒借我蝦皮帳號及銀行
    帳戶時沒有跟我收費，而我賣給警方的仿冒商品上會有被告
    李一軒的手機號碼，是因為蝦皮購物網會自動帶入申請時的
    手機號碼，我因為懶所以也沒去變更手機號碼，所以就自動
    帶入被告李一軒之手機號碼，被告李一軒沒有跟我一起經營
    網路賣家事業等語（見偵卷第308頁；本院卷第282至284頁
    ），證人李紳淮於警詢時稱：我在107年10月左右的時候有
    在臺北市中山區某處做包裝貨物的工作，老闆所經營的蝦皮
    帳號為「chatucha_」，老闆曾經跟我借我的郵局帳戶使用
    ，如果有貨款匯入，老闆會借我的提款卡去領貨款，老闆也
    有說要拿我的郵局帳戶來申請蝦皮帳號等語（見偵卷第77至
    81頁）；證人陳健泓於偵訊時證述：我曾經在臺北市中山區
    某處從事包貨工作，且我的銀行帳戶資料也有綁定在蝦皮「
    chatucha_」帳號內，因為當時老闆要我提供帳戶幫忙領款
    ，我需要把蝦皮匯入我帳戶內的款項領出來給老闆等語（見
    偵卷第310頁），且蝦皮購物網帳號「chatuchu_」確實有綁
    定證人李紳淮、陳健泓所用之銀行帳戶，此有蝦皮購物網帳
    號「chatucha_」之申登人資料可參（見偵卷第177頁），是
    證人李紳淮、陳健泓所述其等曾為使用蝦皮帳號「chatucha
    _」之人工作，並提供其等之銀行帳戶綁定在蝦皮帳號「cha
    tucha_」供雇主提領貨款之用等情堪信屬實，至證人李紳淮
    、陳健泓雖不復記憶雇主之真實年籍，然被告吳健榮既稱其
    為使用「chatucha_」及「ZZ00000000000」之人，且其因強
    制執行案件而不願使用己身之帳戶，因而向被告李一軒借用
    蝦皮及綁定銀行帳戶使用乙情，核與證人李紳淮、陳健泓所
    述其雇主會借用銀行帳戶情節相符，堪認被告李一軒所述其
    係因被告吳健榮之請求方借用其蝦皮購物網「ZZ0000000000
    0」帳戶及銀行帳戶可以採信。
  ⑵次查，出售與警方之包裹係由被告吳健榮至便利商店交寄，
    此為被告吳健榮所不爭執，且有監視器翻拍照片可佐（見偵
    卷第211至217頁、第309頁），復查無其他積極證據證明被
    告李一軒有參與經營、出貨商品之過程，是本件公訴意旨僅
    以被告李一軒出借蝦皮及銀行帳戶供被告吳健榮使用乙節，
    即推論被告李一軒與吳健榮間具有違反商標法之犯意聯絡及
    行為分擔，尚嫌速斷。
　⒉被告李一軒主觀上並未明知被告吳健榮於蝦皮購物網上刊登
    之商品為本案侵害商標權之仿冒品。
　　承上所述，該帳號「ZZ00000000000」既已經被告李一軒交
    予被告吳健榮使用，並由被告吳健榮刊登相關商品訊息及處
    理訂單、出貨，則被告李一軒主觀上自須明知被告吳健榮所
    刊登之商品為本案侵害商標權之仿冒商品，並仍出借帳號予
    被告吳健榮使用，並參與被告吳健榮之收單、備貨、出貨等
    過程，始能認構成意圖販賣而於網路上陳列仿冒商標商品之
    共同正犯。是依公訴人所提出之證據，雖可證明被告李一軒
    提供其蝦皮及銀行帳戶與被告吳健榮使用，及被告吳健榮所
    陳列之商品為仿冒商標商品，然卷內既無證據證明被告李一
    軒於出借蝦皮及銀行帳戶時即知悉被告吳健榮所欲陳列之商
    品為仿冒商標商品，自難認定被告李一軒主觀上明知被告吳
    健榮於蝦皮購物網上刊登之商品為本案侵害商標權之仿冒品
    ，而與被告吳健榮共同成立該罪。
五、綜上所述，公訴人所提出之積極證據，尚不足以使本院獲致
    被告李一軒確有明知被告吳健榮未經商標權人同意，仍與被
    告吳健榮共同使用蝦皮購物網帳號「ZZ00000000000」陳列
    本案仿冒商品之行為，或與被告吳健榮共同陳列本案仿冒商
    品之主觀犯意之確切心證，而難為被告李一軒有罪之確信。
    本案既不能證明被告李一軒犯罪，揆諸首揭法律條文及判例
    說明，自應諭知被告無罪之判決，以免冤抑。　　
據上論斷，應依刑事訴訟法第299條第1項前段、第301條第1項，
判決如主文。
本案經檢察官陳國安提起公訴，檢察官葉芳秀到庭執行職務。
中　　華　　民　　國　　111 　年　　8 　　月　　18　　日
                  刑事第十一庭 法  官 吳玟儒
上正本證明與原本無異。 
如不服本判決應於收受送達後20日內向本院提出上訴書狀，並應
敘述具體理由；其未敘述上訴理由者，應於上訴期間屆滿後20日
內向本院補提理由書（均須按他造當事人之人數附繕本）「切勿
逕送上級法院」。告訴人或被害人如對於本判決不服者，應具備
理由請求檢察官上訴，其上訴期間之計算係以檢察官收受判決正
本之日期為準。 因疫情而遲誤不變期間，得向法院聲請回復原
狀。
                               書記官 徐維辰 
中　　華　　民　　國　　111 　年　　8 　　月　　19　　日
附錄本案論罪科刑法條全文：
商標法第97條
（罰則）
明知他人所為之前二條商品而販賣，或意圖販賣而持有、陳列、
輸出或輸入者，處1年以下有期徒刑、拘役或科或併科新臺幣5萬
元以下罰金；透過電子媒體或網路方式為之者，亦同。
附表：
被告應履行之負擔 被告吳健榮應給付德商阿迪達斯公司新臺幣肆萬元。給付方法：自民國111年7月10日前給付新臺幣伍仟元整。自民國111年8月起，按月於每月10日以前給付新臺幣柒仟元整，至全部清償為止。前開款項如有一期未履行，即視為全部到期，金額由被告匯入德商阿迪達斯公司所指定帳戶。 
附件：卷宗代碼表
偵卷 臺灣臺北地方檢察署110年度偵字第8616號卷 本院卷 本院111年度智易字第18號卷